臺灣臺南地方法院刑事判決　　　　　　　　　　　　　九十年度易字第二三三號
　　公　訴　人　臺灣台南地方法院檢察署檢察官
　　被　　　告　乙○○
　　　　　　　　甲○
右列被告因傷害案件，經檢察官提起公訴（九十年度營偵字第一四八二號），本院判
決如左：
    主  文
乙○○、甲○共同連續傷害人之身體，乙○○處有期徒刑伍月，甲○處有期徒刑月
，如易科罰金，均以佰元折算壹日。
    事  實
一、乙○○、甲○等二人分別係戊○○之夫及婆婆，彼此間具有家庭暴力防治法第三
    條第一、三款所定之家庭成員關係，但雙方相處不睦，時因金錢、口角而生爭執
    。嗣民國（下同）九十年八月間，乙○○、甲○等二人因向戊○○要錢不遂，竟
    共同基於傷害戊○○身體之犯意聯絡及概括犯意，連續於九十年八月十五日及同
    年月十七日，在台南縣將軍鄉○○街一一八號之住處前，由乙○○以持木棍（未
    扣案）、拳頭或腳踢，甲○則以徒手等方式，一同毆打戊○○之頭臉部及四肢等
    處，致其先後受有右前臂挫裂傷二處（三×○．五×○．一公分，二×○．二×
    ○．一公分）、前額部青腫淤血（三×四公分）、左膝淤血（二×三公分）、顏
    面多處擦傷及瘀傷、四肢多處擦傷、瘀傷及撕裂傷、下背疼痛及疑似腦震盪等之
    傷害。
二、案經戊○○訴由台南縣警察局學甲分局報請台灣台南地方法院檢察署檢察官偵查
    起訴。
    理  由
一、訊據被告乙○○、甲○均矢口否認上揭犯行，被告乙○○辯稱：伊並未在九十年
    八月十五日、十七日毆打伊妻戊○○，而是伊曾在九十年八月十四日因伊妻開口
    辱罵及毆打伊母甲○，伊忍無可忍才出手打伊妻一巴掌而已云云；被告甲○則辯
    稱：伊根本未毆打伊媳婦戊○○，反而是戊○○經常以不堪之言語辱罵伊並打伊
    云云。惟查，右揭事實，業據告訴人戊○○先後於警訊、檢察官偵訊及本院審理
    時始終指訴綦詳，並補陳：「被告甲○拉我頭髮，扯我衣服：：被告乙○○以棍
    子打我，以拳頭打我，也用腳踹我。被告甲○也打我耳光。打完後，還要把我趕
    出去：：他們二人聯手打我，打了好多次，九十年八月十五日那次，被告甲○打
    我右前臂造成診斷證明書所載的病名第一項之我右前臂挫裂傷。」等語（見本院
    九十年十二月二十六日審判筆錄），復提出醫院分別於九十年八月十五日及同年
    月十七日出具不同受傷內容之診斷證明書二份在卷可證，且被告甲○於警訊時亦
    供稱：「她（告訴人）身上受傷多處是我兒子乙○○向她毆打所成傷的。」等語
    （見警訊卷第七頁）；另證人即將富派出所警員丁○○則證稱：「告訴人在事後
    ，於九十年八月十七日下午親自來派出所報案：：（告訴人）看起來很疲憊，身
    上有傷，且攜同驗傷單前來報案。」（見本院九十年十一月七日訊問筆錄）；又
    證人亦為將富派出所警員丙○○亦證稱：「我處理九十年八月十七日中午的事，
    因為設有馬沙溝上下客車站的老闆報案說有一名女子單獨在該處，我去處裡，該
    女子：：神情呆滯，她告訴我她被先生趕出來，不敢回去，我帶她回去。到了長
    沙街一一八號時，她先生本來要讓她進去，但是在進門前，告訴人又與被告甲○
    起了口角爭執：：（雙方）便互拉對方衣服。」等語（見本院九十年十一月二十
    一日訊問筆錄），則綜前觀之，告訴人確先後於不同時間遭遇來自外部之不同部
    位的身體上傷害，且其所受該等傷害絕大多數為告訴人之夫即被告乙○○之加害
    行為所造成，再參以被告甲○亦確因與告訴人間口角衝突即與之相互拉扯鬥毆而
    互有掛彩，則告訴人前揭指訴之被害情節即核與事實相符，並足堪採信。乃被告
    二人逕以前詞置辯，要屬事後推諉卸責之詞，洵無足取。準此，本件事證明確，
    被告二人犯行堪以認定，自應依法論科。
二、按配偶及現為直系姻親，係家庭暴力防治法第三條第一、三款所定之家庭成員關
    係，家庭成員間實施身體或精神上不法侵害之行為者，均屬家庭暴力，而家庭成
    員間故意實施家庭暴力行為而成立其他法律所規定之犯罪，則成立家庭暴力罪，
    家庭暴力防治法第二條第一項、第二項亦定有明文。本件被告乙○○、甲○二人
    共同傷害其配偶、媳婦（即告訴人）戊○○之身體，所為係觸犯上開規定之家庭
    暴力罪，應成立刑法第二百七十七條第一項之傷害罪。被告等就上開犯行間，有
    犯意聯絡及行為分擔，均應論共同正犯。又渠等先後二次傷害犯行，時間緊接，
    犯罪構成要件相同，顯均係基於概括之犯意反覆為之，應依連續犯之規定論以一
    罪並加重其刑。爰審酌被告與告訴人間係夫妻、婆媳關係，然被告僅因口角及金
    錢爭執便對其家庭成員逕予施暴，併其實施家庭暴力所為之手段、對告訴人身體
    所生損害及犯後飾詞否認犯行且尚未與告訴人達成和解等一切情狀，分別量處如
    主文所示之刑，並均諭知易科罰金之折算標準。至被告乙○○傷害告訴人所使用
    之工具木棍等物，並未扣案，為免執行之困難，爰不另為沒收之諭知。
據上論斷，應依刑事訴訟法第二百九十九條第一項前段，刑法第二十八條、第五十六
條、第二百七十七條第一項、第四十一條第一項前段，罰金罰鍰提高標準條例第一條
前段、第二條，判決如主文。
中      華      民      國    九十一    年      一      月      八      日
                                  臺灣臺南地方法院刑事第二庭
                                          法  官  林彥君
右正本證明與原本無異。
如不服本判決，應於判決送達後十日內，向本院提出上訴狀。
                                          書記官  黃傳鈞
中      華      民      國    九十一    年      一      月      八      日
附錄本案論罪科刑法條全文：
刑法第二百七十七條第一項：
  傷害人之身體或健康者，處三年以下有期徒刑、拘役或一千元以下罰金。
